# **Eder Olmedo Rimarachin Rimarachin**

Fullstack Developer

(+51) 927 902 081

<u>ederrr2802@gmail.com</u>

<u>https://www.linkedin.com/in/eder-rimarachinr</u>

<u>https://github.com/eder-rimarachinr</u>

Actualmente me desenvuelvo como Desarrollador Backend, he participado en proyectos con el stack de .Net Core, Angular/Ionic y SQL Server en el sector de Servicios. Tengo experiencia en MVC, Git/GitHub, BitBucket y Jira. Me considero una persona entusiasta autodidacta, sin excusas por aprender nuevas tecnologías orientadas al desarrollo Full Stack. Tengo interés en seguir desarrollándome profesionalmente en equipos multidisciplinarios y de distintas nacionalidades aplicando marcos de trabajo ágiles con una cultura de innovación y colaboración.

#### **EXPERIENCIA**

## IDE Solution — Agosto 2022 – Diciembre 2022

- Trabajé junto a equipos multidisciplinarios en el desarrollo de sistemas comerciales, participe en el mantenimiento de los sistemas en producción, implementación de nuevos casos de usuario.
- Encargado del mantenimiento e implementación de nuevas funcionalidades haciendo uso de Ionic, Net Core y SQL Server.
- Usé el patrón modelo vista controlador (MVC), para separar las diferentes capas que la aplicación conforma.

# Sistema Comercial IDE - IDE-Solution

- Logré implementar vistas donde se puede gestionar a los usuarios del Sistema, con la asignación de perfiles y permisos.
- Implemente el envío de correo de Bienvenida a los nuevos usuarios registrados.

Tech Stack: Ionic, Net Core y SQL Server.

### Aplicación Web de Envío de Notificaciones a WhatsApp - IDE-Solution

- Logré implementar vistas donde de todas las notificaciones enviadas, gestor de listas de números, e incorporación de números externos (a través de URL) a las listas.
- Optimicé el tiempo de envío de cada notificación refactorizando las funciones encargadas del envío.

Tech Stack: Ionic, Net Core y SQL Server.

# **Desarrollador Freelance** — Feb 2022 – Julio 2022

 Trabajé junto a equipos multidisciplinarios en el desarrollo de sistemas comerciales, participe en el mantenimiento de los sistemas en producción, despliegue de aplicaciones en servidores como Cpanel – PHP y capacitación a usuarios finales mediante quías de usuario.

# Aplicación Web de Gestión de Proyectos Inmobiliarios - SOLTI S.A.C

- Encargado de la resolución e implementación de funcionalidades de la aplicación en Laravel.
- Implementé vistas de todas las transferencias realizadas, facilitando el acceso a los datos al usuario final.
- Logré implementar plantillas de contratos, facilitando la generación de contratos para cada proyecto.
- Implementé la descarga de vouchers de los estados de cuenta, facilitando la documentación.

Tech Stack: Laravel, Postgres.

# Prácticas Preprofesionales — Set, 2021 - Feb, 2022

• Trabajé en equipo en el desarrollo de una propuesta de Mapa de Procesos, participé en los procesos de captura de requerimientos e información relacionada a la mejor manera de crear un mapa de procesos.

# Mapa de Procesos NO – Centro de Producción de Ingeniería de Sistemas

- Logré la creación de una propuesta de Mapa de Procesos a través del Software Bizagi Modeler.
- Facilité el acceso a la información adecuada y actualizada de diferentes procesos operativos y desarrollo de software en diferentes instituciones, para establecer los procesos que se adecuen con la misión de la institución CPIS.

### **HABILIDADES**

Habilidades: Trabajo en equipo, Autodidacta y Analítico.

Lenguajes: C#, JavaScript, JAVA

Frameworks y Herramientas: Avanzado: Git/Github; Intermedio: MVC; Básico: Angular, .Net Core.

Idiomas: Inglés A2; Español nativo.

## **EDUCACIÓN**

Universidad Nacional Pedro Ruíz Gallo - Lambayeque, Perú. Ingeniería de Sistemas, 2017 - 2022.

# **CERTIFICADOS**

Scrum Foundation Professional Certificate | SFPC - Junio - 2022.